# 公司因暂无车辆上牌资格，出资购买的车辆，登记人为员工，车辆购置款挂其他应收....

提问人：arsenal258 时间：2020-06-18 11:33:03
公司因暂无车辆上牌资格，出资购买的车辆，登记人为员工，车辆购置款挂其他应收款-个人，请问如何进行会计处理和税务处理可将车辆转到固定资产核算

回答人：chenyiwei
按照实质重于形式原则判断，包括：该车辆的使用权是否实际上由公司控制，用于公司的公务活动，而非该员工的私人出行；保有成本和用车成本是否实际上由企业承担。

提问人：arsenal258 时间：2020-06-19 14:10:00
感谢陈版，那对于企业来说，是否可以直接在与员工签订协议比如委托购买协议，转款证明，个人声明等后，将登记人为员工的车辆，转到固定资产核算

回答人：chenyiwei
可能可以，但需结合该事项的具体背景判断，并获取车辆使用的控制权实际归属于公司的证据。